【裁判字號】    99,訴,52
【裁判日期】    990722
【裁判案由】    違反毒品危害防制條例
【裁判全文】
臺灣雲林地方法院刑事協商判決            99年度訴字第52號
公  訴  人  臺灣雲林地方法院檢察署檢察官
被      告  己○○
選任辯護人  簡承佑律師
            張育誠律師
上列被告因違反毒品危害防制條例案件，經檢察官提起公訴（98
年度偵字第4256號），並聲請法院改依協商程序而為判決，本院
認為適當，同意由法官一人獨任進行協商判決程序，判決如下：
    主      文
己○○轉讓第三級毒品，處有期徒刑肆月，如易科罰金，以新臺
幣壹仟元折算壹日。又轉讓第三級毒品，處有期徒刑肆月，如易
科罰金，以新臺幣壹仟元折算壹日。又轉讓第三級毒品，處有期
徒刑肆月，如易科罰金，以新臺幣壹仟元折算壹日。應執行有期
徒刑捌月，如易科罰金，以新臺幣壹仟元折算壹日。緩刑貳年，
並於本判決確定後壹年陸月內，向公庫支付新臺幣拾萬元，及於
本判決確定之日起貳年內向指定之政府機關、政府機構、行政法
人、社區或其他符合公益目的之機構或團體提供肆拾小時之義務
勞務，緩刑期間付保護管束。
    事實及理由
一、犯罪事實：
    己○○基於無償轉讓第三級毒品愷他命（Ketamine，俗稱K
    他命）之各別犯意，分別於民國98年06月10日、17日、24日
    某時許，在其位在雲林縣斗六巿莊敬路347 巷30弄59號1 樓
    之居所，無償轉讓並交付價值各為新臺幣（下同）2,000 元
    、2,000 元、3,000 元之愷他命予甲○○。嗣經甲○○報警
    供出毒品來源，始查悉上情。
二、證據名稱：
  (一)被告己○○於本院訊問時之自白。
  (二)證人甲○○於警詢、偵查及本院審理時之證述。
  (三)證人即被告己○○之友人乙○○、丙○○於警詢、偵訊及本
    院審理時之供述及證述。
  (四)證人即本案執勤員警丁○○、戊○○於本院審理時之證述。
  (五)現場照片16張。
  (六)現場草圖1份。
  (七)本票影本1紙。
三、本案經檢察官與被告、辯護人於審判外達成協商之合意，且
    被告已認罪，其合意內容為：己○○轉讓第三級毒品，處有
    期徒刑4 月，如易科罰金，以1,000 元折算1 日。又轉讓第
    三級毒品，處有期徒刑4 月，如易科罰金，以1,000 元折算
    1 日。又轉讓第三級毒品，處有期徒刑4 月，如易科罰金，
    以1,000 元折算1 日。應執行有期徒刑8 月，如易科罰金，
    以1,000 元折算1 日。緩刑2年，並於本判決確定後1年6月
    內，向公庫支付新臺幣10萬元，及於本判決確定之日起2年
    內向指定之政府機關、政府機構、行政法人、社區或其他符
    合公益目的之機構或團體提供40小時之義務勞務，緩刑期間
    付保護管束。
四、查愷他命雖為管制藥品管理條例第3 條所稱之第三級管制藥
    品，惟未經行政院衛生署明令公告禁止使用，核其性質，應
    僅屬管制藥品，須由醫師處方使用，非藥事法第22條第1 項
    第1 款所稱之禁藥，有行政院衛生署98年02月10日衛署藥字
    第0980309854號函在卷可考，是被告上揭時、地轉讓第三級
    毒品愷他命之犯行，均應依毒品危害防制條例第8 條第3 項
    規定論以轉讓第三級毒品罪，附此敘明。
五、檢察官與被告達成之協商合意，為被告所宣告之刑以暫不執
    行為適當，依刑法第74條第1 項第1 款規定，宣告緩刑2 年
    ，以啟自新，並依同條第2 項第4 款規定，被告應於本判決
    確定後1 年6 月內向公庫支付10萬元，再依同條第2 項第5
    款規定，被告應向指定之政府機關、政府機構、行政法人、
    社區或其他符合公益目的之機構或團體提供40小時之義務勞
    務，以勵自新。從而，依刑法第93條第1 項第2 款之規定，
    本院併諭知緩刑期間付保護管束，併此敘明。
六、應適用之法條：刑事訴訟法第455 條之2 第1 項、第455 之
    4 第2 項、第455 條之8 、第454 條第1 項，毒品危害防制
    條例第8 條第3 項，刑法第11條前段、第41條第1 項前段、
    第51條第5 款、第74條第1 項第1 款、第2 項第4 款、第5
    款、第93條第1項第2款。
七、協商判決原則上不得上訴。但有刑事訴訟法第455 條之4 第
    1 項第1 款「於本訊問程序終結前，被告撤銷協商合意或檢
    察官撤回協商聲請者」；第2 款「被告協商之意思非出於自
    由意志者」；第4 款「被告所犯之罪非第455 條之2 第1 項
    所定得以協商判決者」；第6 款「被告有其他較重之裁判上
    一罪之犯罪事實者」；第7 款「法院認應諭知免刑或免訴、
    不受理者」情形之一，或協商判決違反同條第2 項「法院應
    於協商合意範圍內為判決；法院為協商判決所科之刑，以宣
    告緩刑或2 年以下有期徒刑、拘役或罰金為限」等規定者（
    以上均簡稱但書情形）外，不在此限（即有但書情形，依法
    仍得上訴）。
八、本件如有上述但書情形，且不服本判決時，得自收受判決送
    達之日起10日內，向本院提出上訴狀（須附繕本），上訴於
    第二審法院。
本案經檢察官魏偕到庭執行職務。
中    華    民    國    99    年    7      月   22    日
                  刑事第六庭    法  官  陳佩怡
以上正本證明與原本無異。
                                書記官  林佳慧
中    華    民    國    99    年    7     月    22    日
附錄本案論罪科刑法條全文：
毒品危害防制條例第8條
轉讓第一級毒品者，處1年以上7年以下有期徒刑，得併科新臺幣
1百萬元以下罰金。
轉讓第二級毒品者，處6月以上5年以下有期徒刑，得併科新臺幣
70萬元以下罰金。
轉讓第三級毒品者，處3年以下有期徒刑，得併科新臺幣30萬元
以下罰金。
轉讓第四級毒品者，處1年以下有期徒刑，得併科新臺幣10萬元
以下罰金。
前四項之未遂犯罰之。
轉讓毒品達一定數量者，加重其刑至二分之一，其標準由行政院
定之。

司法院資訊處製作；財團法人民間司法改革基金會備份。
